【裁判字號】    88,易,2749
【裁判日期】    890106
【裁判案由】    公共危險等
【裁判全文】
臺灣臺南地方法院刑事判決                        八十八年度易字第二七四九號
    公  訴  人  臺灣臺南地方法院檢察署檢察官
    被      告  丙○○
右列被告因公共危險等案件，經檢察官提起公訴（八十八年度偵字第一一六八七號）
，本院判決如左：
    主  文
丙○○服用酒類，不能安全駕駛動力交通工具而駕駛，處有期徒刑陸月；又傷害人之
身體，處有期徒刑拾月。應執行有期徒刑壹年參月，緩刑伍年，緩刑期內付保護管束
。
    事  實
一、丙○○於民國八十八年八月二十八日下午六時四十分許，在臺南市○○路○段、
    安和路五段口附近友人住處，飲用啤酒後，已達不能安全駕駛動力交通工具之程
    度，竟仍駕駛ＵＮ—六一０九號自用小貨車，在臺南市區○○○○路一段由北向
    南行駛，嗣於同日即八十八年八月二十八日下午七時四十分許，途經臺南市○區
    ○○○路一段九十三之十六號前，因飲酒後精神不佳而疏未注意車前狀況，致追
    撞同向在前，由甲○○所駕駛並搭載乙○○、許水欽二人之Ｄ二—二八一九號自
    用小客車，致Ｄ二—二八一九號自用小客車後車箱保險桿凹損。甲○○、乙○○
    二人見丙○○肇事後，隨即下車請丙○○報警前來處理，惟丙○○不但未下車處
    理，竟另行起意，並基於傷害他人身體之不確定故意，明知甲○○、乙○○二人
    雙手尚拉住伊所駕駛之前開小貨車車門，猶仍加速駛離，致使甲○○、乙○○二
    人之雙手鬆脫而摔落路上，甲○○因之受有頭部傷害合併頭皮血腫、雙側下肢多
    處擦傷、撕裂傷等傷害，乙○○則因而受有左手掌、右手臂、右大腿、右小腿多
    處擦傷等傷害。嗣經甲○○、乙○○二人報警後，警方人員隨即循線查獲上情，
    而丙○○經警於八十八年八月二十九日凌晨零時二十一分為酒精濃度測試結果，
    其呼氣之酒精濃度竟仍高達每公升０．六四毫克。
二、案經甲○○、乙○○訴由臺南市警察局第四分局移送臺灣臺南地方法院檢察署檢
    察官偵查起訴。
    理  由
一、右揭犯罪事實，業據被告丙○○於本院審理時坦承不諱，核與告訴人甲○○、乙○○二人於警訊時及偵審中所指訴之情節相符，並有酒精濃度測試表一紙附卷可
    稽。另參酌德國、美國等先進國家，對於酒精濃度呼氣已達每公升０‧五五毫克
    或血液濃度達百分之０‧一一以上者，其肇事率因係一般正常人之十倍，故均認
    已達「不能安全駕駛」之標準等情（此有法務部八十八年五月十八日法八八檢字
    第００一六六九號函在卷足考），而本件被告經警查獲當時，其呼氣之酒精濃度
    ，竟仍高達每公升０．六四毫克，業已超過每公升０．五五毫克之標準，且被告
    酒後駕車之行為，復致撞及同向在前告訴人甲○○所駕駛之Ｄ二—二八一九號自
    用小客車，致該部自用小客車後車箱保險桿凹損之結果，是其飲酒後已達於不能
    安全駕駛之狀態，亦堪認定。此外，復有道路交通事故調查報告表、臺南市警察
    局處理交通事故記錄表、郭綜合醫院八十八年八月三十日診字第二二○八八號診
    斷證明書各一紙及現場照片十幀在卷足憑，是本件事證已臻明確，被告丙○○之
    犯行堪予認定。
二、核被告丙○○所為，係犯刑法第一百八十五條之三之公共危險罪及第二百七十七
    條第一項之傷害罪。而其前揭所犯傷害罪，係一行為致使告訴人甲○○、乙○○
    二人受有如事實攔所載之傷害，而觸犯二傷害罪名，為想像競合犯，應依刑法第
    五十五條之規定，從一重之普通傷害罪論處。又被告所犯上開二罪，犯意各別，
    行為互殊，應予分論併罰。爰審酌被告犯罪之動機、目的、手段、其生活狀況、
    品行、知識程度、犯罪所生之危險或損害，及其飲酒後駕車，至警員為其作酒精
    濃度測試時，雖已近六個小時，惟其呼氣之酒精濃度竟仍高達每公升０．六四毫
    克，而其酒後駕車肇事後，不僅未下車與告訴人甲○○就車損問題進行處理，竟
    無視告訴人甲○○、乙○○二人攀附其車旁，猶仍駕車逃逸，致告訴人二人因此
    受有如事實攔所載之傷害，其惡性實屬非輕，又被告雖仍未與告訴人就民事賠償
    事宜達成和解，惟其犯罪後業已坦承不諱，態度尚非極度惡劣等一切情狀，分別
    量處如主文所示之刑，並定其應執行之刑，以資懲儆。又被告前未曾受有期徒刑
    以上刑之宣告，有臺灣臺南地方法院檢察署刑案資料查註紀錄表一份在卷可按，
    其雖一時失慮，致罹刑章，然其經此教訓後，應知所警惕，信無再犯之虞，本院
    因認所宣告之刑，以暫不執行為適當，併諭知緩刑五年，以勵自新。惟緩刑期內
    有交專人長期輔導之必要，併諭知緩刑期內交付保護管束，以觀後效。
據上論斷，應依刑事訴訟法第二百九十九條第一項前段，刑法第一百八十五條之三、
第二百七十七第一項、第五十五條、第五十一條第五款、第七十四條第一款、第九十
三條第一項，罰金罰鍰提高標準條例第一條前段，判決如主文。
中    華    民    國      八十九      年      一        月      六      日
                                  臺灣臺南地方法院刑事第三庭
                                          法  官    陳  志  成
右正本證明與原本無異。
如不服本判決，應於判決送達後十日內，向本院提出上訴狀。
              書記官    黃  子  起
中    華    民    國      八十九      年      一        月     七      日
附錄法條：
刑法第二百七十七條第一項：
傷害人之身體或健康者，處三年以下有期徒刑，拘役或一千元以下罰金。
刑法第一百八十五條之三：
服用毒品、麻醉藥品、酒類或其他相類之物，不能安全駕駛動力交通工具而駕駛者，
，處一年以下有期徒刑，拘役或三萬元以下罰金。


司法院資訊處製作；財團法人民間司法改革基金會備份。
